# 一次性确认收入是否合理？

提问人：helen_lanlan 时间：2020-11-20 13:33:03
企业主业是环保行业的土壤处理、水处理等相关业务，工程周期基本在半年至一年之间，目前在这个领域上市公司主要是比照建造合同确认收入及成本，即按完工进度/工程量确认收入成本，大部分都有第三方监理单位的确认。
但企业主要参与的是技术分包项目，业主只会对企业的甲方有第三方监理确认，对企业没有第三方监理确认，在这样的情况下：
如果合同也约定甲方确认进度、验收、结算即可，则企业最后取得甲方盖章资料，是否即可作为企业收入确认的依据？这样是否不符合收入确认的准则？是否会成为上市的阻碍？
如果合同中有”一次性验收合格“字样，是否说明就是应该一次性确认收入，而不是按进度确认？

回答人：chenyiwei
鉴于该项目拟IPO，因此仅仅获得甲方的进度确认，可能不构成确定履约进度所需的充分、适当的审计证据。对于证据的充分性和适当性，需由项目组自行作出专业判断，并考虑近期过会项目的行业惯例。
如果无法保证履约进度证据的充分性和适当性，则建议依据完工验收一次性确认收入。

提问人：helen_lanlan 时间：2020-11-23 10:35:00
还有两个疑问想问问陈版：
1 、这么处理，可能会导致年度间收入波动较大，尤其是存在大额分包项目的情况下，是否会成为上市的一个障碍？
2 、因为企业目前业务收入中，分包类收入占比较高，不排除随着业务的发展，总包业务比例越来越高，在确认收入原则时，是否可针对总包项目和分包项目分别描述，总包项目，一般合同也会要求有第三方监理，且资料较为正规，只是分包项目很难获取监理方的证明资料。

回答人：chenyiwei
1 、确保会计处理原则符合准则规定。 2 、可以。